office/ispell/languages/portugues/portugues.aff
#-----------------------------------------
# ista
flag *t:          # "CAT=nc,N=s"
[^CGC]O   >     -O,ISTA       # "FSEM=ista"  # porto->portista
C O         >    -CO,QUISTA     # "FSEM=ista"  # bloco->bloquista
G O        >   -GO,CISTA      # "FSEM=ista"  # aderec,o->aderecista
G C O     > -GCO,CIONISTA   # "FSEM=ista"  # abolic,co->abolicionista
[^IGG] A   >     -A,ISTA       # "FSEM=ista"  # bomba->bombista
I A         >     -A,STA        # "FSEM=ista"  # anarquia->anarquista
G A        >   -GA,CISTA      # "FSEM=ista"  # cobranc,a->cobrancista
G A         >     -A,UISTA      # "FSEM=ista"  # borga->borguista
E           >     -E,ISTA       # "FSEM=ista"  # alarme->alarmista
[LR]        >        ISTA       # "FSEM=ista"  # flor->florista

[^CGC]O   >     -O,ISTAS      # "N=p,FSEM=ista"  # porto->portistas
C O         >    -CO,QUISTAS    # "N=p,FSEM=ista"  # bloco->bloquistas
G O        >   -GO,CISTAS     # "N=p,FSEM=ista"  # aderec,o->aderecistas
G C O     > -GCO,CIONISTAS  # "N=p,FSEM=ista"  # abolic,co->abolicionistas
[^IGG] A   >     -A,ISTAS      # "N=p,FSEM=ista"  # bomba->bombistas
I A         >     -A,STAS       # "N=p,FSEM=ista"  # anarquia->anarquistas
G A        >   -GA,CISTAS     # "N=p,FSEM=ista"  # cobranc,a->cobrancistas
G A         >     -A,UISTAS     # "N=p,FSEM=ista"  # borga->borguistas
E           >     -E,ISTAS      # "N=p,FSEM=ista"  # alarme->alarmistas
[LR]        >        ISTAS      # "N=p,FSEM=ista"  # flor->floristas

#-----------------------------------------
# inho
flag *h:            # "CAT=a_nc,N=s"
[^CGGCI]O >     -O,INHO         # "GR=dim"  # beijo->beijinho
C O         >    -CO,QUINHO       # "GR=dim"  # porco->porquinho
G O        >   -GO,CINHO        # "GR=dim"  # mac,o->macinho
G O         >     -O,UINHO        # "GR=dim"  # antigo->antiguinho
C O        >        ZINHO        # "GR=dim"  # cco->ccozinho
E           >     -E,INHO         # "GR=dim"  # bigode->bigodinho
[^J][SZ]   >        INHO         # "GR=dim"  # arroz->arrozinho
J S        >   -JS,ESINHO       # "GR=dim"  # chinjs->chinesinho
[IRUN]      >        ZINHO        # "GR=dim"  # bar->barzinho
S          >    -S,OZINHO       # "GR=dim"  # ps->pozinho
T          >    -T,OZINHO       # "GR=dim"  # avt->avozinho
I          >    -I,EZINHO       # "GR=dim"  # pi->pezinho
Z          >    -Z,UZINHO       # "GR=dim"  # baz->bauzinho
M           >     -M,NZINHO       # "GR=dim"  # homem->homenzinho
L           >        ZINHO        # "GR=dim"  # anel->anelzinho

[^CGGCI]O >     -O,INHOS        # "N=p,GR=dim"  # beijo->beijinhos
C O         >    -CO,QUINHOS      # "N=p,GR=dim"  # porco->porquinhos
G O        >   -GO,CINHOS       # "N=p,GR=dim"  # mac,o->macinhos
G O         >     -O,UINHOS       # "N=p,GR=dim"  # antigo->antiguinhos
C O        >        ZINHOS       # "N=p,GR=dim"  # cco->ccozinhos
E           >     -E,INHOS        # "N=p,GR=dim"  # bigode->bigodinhos
[^J][SZ]   >        INHOS        # "N=p,GR=dim"  # arroz->arrozinhos
J S        >   -JS,ESINHOS      # "N=p,GR=dim"  # chinjs->chinesinhos
[IRUN]      >        ZINHOS       # "N=p,GR=dim"  # bar->barzinhos
S          >    -S,OZINHOS      # "N=p,GR=dim"  # ps->pozinhos
T          >    -T,OZINHOS      # "N=p,GR=dim"  # avt->avozinhos
I          >    -I,EZINHOS      # "N=p,GR=dim"  # pi->pezinhos
Z          >    -Z,UZINHOS      # "N=p,GR=dim"  # baz->bauzinhos
M           >     -M,NZINHOS      # "N=p,GR=dim"  # homem->homenzinhos
L           >        ZINHOS       # "N=p,GR=dim"  # anel->anelzinhos

[^GG]A     >     -A,INHA         # "GR=dim"  # depressa->depressinha
G A        >   -GA,CINHA        # "GR=dim"  # cabec,a->cabecinha
G A         >     -A,UINHA        # "GR=dim"  # carga->carguinha
A          >    -A,AZINHA       # "GR=dim"  # pa->pazinha
C          >    -C,AZINHA       # "GR=dim"  # mamc->mamazinha

[^GG]A     >     -A,INHAS        # "N=p,GR=dim"  # depressa->depressinhas
G A        >   -GA,CINHAS       # "N=p,GR=dim"  # cabec,a->cabecinhas
G A         >     -A,UINHAS       # "N=p,GR=dim"  # carga->carguinhas
A          >    -A,AZINHAS      # "N=p,GR=dim"  # pa->pazinhas
C          >    -C,AZINHAS      # "N=p,GR=dim"  # mamc->mamazinhas

flag z:
[EO]        >        ZINHO        # "GR=dim"  # pobre->pobrezinho
L           >        INHO         # "GR=dim"  # casal->casalinho

[EO]        >        ZINHOS       # "N=p,GR=dim"  # pobre->pobrezinhos
L           >        INHOS        # "N=p,GR=dim"  # casal->casalinhos

#---------------------------------------
# c,co
flag *c:                 # "CAT=v,T=inf"
[AE] R      >   -R,GCO     # "CAT=nc,G=f,N=s,FSEM=cao"  # inalar->inalac,co
[^ZG] I R   >   -R,GCO     # "CAT=nc,G=f,N=s,FSEM=cao"  # abolir->abolic,co
Z I R       > -ZIR,GCO     # "CAT=nc,G=f,N=s,FSEM=cao"  # seduzir->seduc,co
P O R       >   -R,SIGCO   # "CAT=nc,G=f,N=s,FSEM=cao"  # expor->exposic,co

[AE] R      >   -R,GUES    # "CAT=nc,G=f,N=p,FSEM=cao"  # inalar->inalac,ues
[^ZG] I R   >   -R,GUES    # "CAT=nc,G=f,N=p,FSEM=cao"  # abolir->abolic,ues
Z I R       > -ZIR,GUES    # "CAT=nc,G=f,N=p,FSEM=cao"  # seduzir->seduc,ues
P O R       >   -R,SIGUES  # "CAT=nc,G=f,N=p,FSEM=cao"  # expor->exposic,ues

flag *C:                 # "CAT=v,T=inf"
T A R       >   -TAR,GCO   # "CAT=nc,G=f,N=s,FSEM=cao"  # cantar->canc,co
C I O N A R > -IONAR,GCO   # "CAT=nc,G=f,N=s,FSEM=cao"  # adicionar->adic,co
A I R       >    -IR,CGCO  # "CAT=nc,G=f,N=s,FSEM=cao"  # atrair->atracc,co
U I R       >    -IR,GCO   # "CAT=nc,G=f,N=s,FSEM=cao"  # evoluir->evoluc,co

T A R       >   -TAR,GUES  # "CAT=nc,G=f,N=p,FSEM=cao"  # cantar->canc,ues
C I O N A R > -IONAR,GUES  # "CAT=nc,G=f,N=p,FSEM=cao"  # adicionar->adic,ues
A I R       >    -IR,CGUES # "CAT=nc,G=f,N=p,FSEM=cao"  # atrair->atracc,ues
U I R       >    -IR,GUES  # "CAT=nc,G=f,N=p,FSEM=cao"  # evoluir->evoluc,ues

#---------------------------------------
# mento
flag *M:                 # "CAT=v,T=inf"
[AI] R      >  -R,MENTO   #"CAT=nc,G=m,N=s,FSEM=mento" # acumular->acumulamento
E R         > -ER,IMENTO  #"CAT=nc,G=m,N=s,FSEM=mento" # sofrer->sofrimento

[AI] R      >  -R,MENTOS  #"CAT=nc,G=m,N=p,FSEM=mento" # acumular->acumulamentos
E R         > -ER,IMENTOS #"CAT=nc,G=m,N=p,FSEM=mento" # sofrer->sofrimentos

#---------------------------------------
# nte
flag *n:                # "CAT=v,T=inf"
[AE] R      >   -R,NTE        # "CAT=adj,N=s,FSEM=nte"  # lavar->lavante
I R         >  -IR,ENTE       # "CAT=adj,N=s,FSEM=nte"  # aderir->aderente
O R         >   -R,NENTE      # "CAT=adj,N=s,FSEM=nte"  # opor->oponente

[AE] R      >   -R,NTES       # "CAT=adj,N=p,FSEM=nte"  # lavar->lavantes
I R         >  -IR,ENTES      # "CAT=adj,N=p,FSEM=nte"  # aderir->aderentes
O R         >   -R,NENTES     # "CAT=adj,N=p,FSEM=nte"  # opor->oponentes

#---------------------------------------
# *dor
flag *D:                 # "CAT=v,T=inf"
[AEI] R     >   -R,DOR        # "CAT=a_nc,G=m,N=s,FSEM=dor" # lavrar->lavrador
[AEI] R     >   -R,DORA       # "CAT=a_nc,G=f,N=s,FSEM=dor" # lavrar->lavradora
[AEI] R     >   -R,DORES      # "CAT=a_nc,G=m,N=p,FSEM=dor" # lavrar->lavradores
[AEI] R     >   -R,DORAS      # "CAT=a_nc,G=f,N=p,FSEM=dor" # lavrar->lavradoras

#---------------------------------------
# mvel, avel           verb2adj
flag *v:                  # "CAT=v,T=inf"
A R         >    -AR,AVEL    # "CAT=adj,N=s,FSEM=vel"  # lavar->lavavel
E R         >    -ER,MVEL    # "CAT=adj,N=s,FSEM=vel"  # amover->amovmvel
I R         >    -IR,MVEL    # "CAT=adj,N=s,FSEM=vel"  # auferir->aufermvel

A R         >    -AR,AVEIS   # "CAT=adj,N=p,FSEM=vel"  # lavar->lavaveis
E R         >    -ER,MVEIS   # "CAT=adj,N=p,FSEM=vel"  # amover->amovmveis
I R         >    -IR,MVEIS   # "CAT=adj,N=p,FSEM=vel"  # auferir->aufermveis

#---------------------------------------------
# para ja ponho ss excepc,ues muito frequentes
# erir ZY, uir K, ear ZY, air K, arar ZY, uzir ZY, por K, fazer K, dizer
# [^\-] i posto para evitar a gerac,co de hipsteses parvas

flag *X:                # "CAT=v,T=inf" # deve ser posta nos verbos regulares

[^\-] A R   >  -AR,O       # "P=1,N=s,T=p"
A R         >  -R,S        # "P=2,N=s,T=p"
[^\-] A R   >  -AR,A       # "P=3,N=s,T=p"
A R         >  -R,MOS      # "P=1,N=p,T=p"
A R         >  -R,IS       # "P=2,N=p,T=p"
A R         >  -R,M        # "P=3,N=p,T=p"
[^CGG] A R >  -AR,E       # "P=13,N=s,T=pc"
C A R       >  -CAR,QUE    # "P=13,N=s,T=pc"
G A R       >  -GAR,GUE    # "P=13,N=s,T=pc"
G A R      >  -GAR,CE    # "P=13,N=s,T=pc"
[^CGG] A R >  -AR,ES      # "P=2,N=s,T=pc"
C A R       >  -CAR,QUES   # "P=2,N=s,T=pc"
G A R       >  -GAR,GUES   # "P=2,N=s,T=pc"
G A R      >  -GAR,CES   # "P=2,N=s,T=pc"
[^CGG] A R >  -AR,EMOS    # "P=1,N=p,T=pc"
C A R       >  -CAR,QUEMOS # "P=1,N=p,T=pc"
G A R       >  -GAR,GUEMOS # "P=1,N=p,T=pc"
G A R      >  -GAR,CEMOS # "P=1,N=p,T=pc"
[^CGG] A R >  -AR,EIS     # "P=2,N=p,T=pc"
C A R       >  -CAR,QUEIS  # "P=2,N=p,T=pc"
G A R       >  -GAR,GUEIS  # "P=2,N=p,T=pc"
G A R      >  -GAR,CEIS  # "P=2,N=p,T=pc"
[^CGG] A R >  -AR,EM      # "P=3,N=p,T=pc"
C A R       >  -CAR,QUEM   # "P=3,N=p,T=pc"
G A R       >  -GAR,GUEM   # "P=3,N=p,T=pc"
G A R      >  -GAR,CEM   # "P=3,N=p,T=pc"

[^CUG\-] E R >  -ER,O       # "P=1,N=s,T=p"
C E R      >  -CER,GO    # "P=1,N=s,T=p"
G E R      >  -GER,JO     # "P=1,N=s,T=p"
G U E R    >  -GUER,GO    # "P=1,N=s,T=p"
E R        >  -R,S        # "P=2,N=s,T=p"
E R        >  -ER,E       # "P=3,N=s,T=p"
E R        >  -R,MOS      # "P=1,N=p,T=p"
E R        >  -R,IS       # "P=2,N=p,T=p"
E R        >  -R,M        # "P=3,N=p,T=p"
[^CUG\-] E R >  -ER,A       # "P=13,N=s,T=pc"
C E R      >  -CER,GA    # "P=13,N=s,T=pc"
G E R      >  -GER,JA     # "P=13,N=s,T=pc"
G U E R    >  -GUER,GA    # "P=13,N=s,T=pc"
[^CUG] E R >  -ER,AS      # "P=2,N=s,T=pc"
C E R      >  -CER,GAS   # "P=2,N=s,T=pc"
G E R      >  -GER,JAS    # "P=2,N=s,T=pc"
G U E R    >  -GUER,GAS   # "P=2,N=s,T=pc"
[^CUG] E R >  -ER,AMOS    # "P=1,N=p,T=pc"
C E R      >  -CER,GAMOS # "P=1,N=p,T=pc"
G E R      >  -GER,JAMOS  # "P=1,N=p,T=pc"
G U E R    >  -GUER,GAMOS # "P=1,N=p,T=pc"
[^CUG] E R >  -ER,AIS     # "P=2,N=p,T=pc"
C E R      >  -CER,GAIS  # "P=2,N=p,T=pc"
G E R      >  -GER,JAIS   # "P=2,N=p,T=pc"
G U E R    >  -GUER,GAIS  # "P=2,N=p,T=pc"
[^CUG] E R >  -ER,AM      # "P=3,N=p,T=pc"
C E R      >  -CER,GAM   # "P=3,N=p,T=pc"
G E R      >  -GER,JAM    # "P=3,N=p,T=pc"
G U E R    >  -GUER,GAM   # "P=3,N=p,T=pc"

[^CUG\-] I R >  -IR,O       # "P=1,N=s,T=p"
C I R      >  -CIR,GO    # "P=1,N=s,T=p"
G I R      >  -GIR,JO     # "P=1,N=s,T=p"
Q U I R    >  -QUIR,CO    # "P=1,N=s,T=p"
G U I R    >  -UIR,O      # "P=1,N=s,T=p"
I R        >  -IR,ES      # "P=2,N=s,T=p"
I R        >  -IR,E       # "P=3,N=s,T=p"
I R        >  -R,MOS      # "P=1,N=p,T=p"
I R        >  -R,S        # "P=2,N=p,T=p"
I R        >  -IR,EM      # "P=3,N=p,T=p"
[^CUG\-] I R >  -IR,A       # "P=13,N=s,T=pc"
C I R      >  -CIR,GA    # "P=13,N=s,T=pc"
G I R      >  -GIR,JA     # "P=13,N=s,T=pc"
Q U I R    >  -QUIR,CA    # "P=13,N=s,T=pc"
G U I R    >  -UIR,A      # "P=13,N=s,T=pc"
[^CUG] I R >  -IR,AS      # "P=2,N=s,T=pc"
C I R      >  -CIR,GAS   # "P=2,N=s,T=pc"
G I R      >  -GIR,JAS    # "P=2,N=s,T=pc"
Q U I R    >  -QUIR,CAS   # "P=2,N=s,T=pc"
G U I R    >  -UIR,AS     # "P=2,N=s,T=pc"
[^CUG] I R >  -IR,AMOS    # "P=1,N=p,T=pc"
C I R      >  -CIR,GAMOS # "P=1,N=p,T=pc"
G I R      >  -GIR,JAMOS  # "P=1,N=p,T=pc"
Q U I R    >  -QUIR,CAMOS # "P=1,N=p,T=pc"
G U I R    >  -UIR,AMOS   # "P=1,N=p,T=pc"
[^CUG] I R >  -IR,AIS     # "P=2,N=p,T=pc"
C I R      >  -CIR,GAIS  # "P=2,N=p,T=pc"
G I R      >  -GIR,JAIS   # "P=2,N=p,T=pc"
Q U I R    >  -QUIR,CAIS  # "P=2,N=p,T=pc"
G U I R    >  -UIR,AIS    # "P=2,N=p,T=pc"
[^CUG] I R >  -IR,AM      # "P=3,N=p,T=pc"
C I R      >  -CIR,GAM   # "P=3,N=p,T=pc"
G I R      >  -GIR,JAM    # "P=3,N=p,T=pc"
Q U I R    >  -QUIR,CAM   # "P=3,N=p,T=pc"
G U I R    >  -UIR,AM     # "P=3,N=p,T=pc"
A R > -AR,A
E R > -ER,J
